【裁判字號】    95,訴,276
【裁判日期】    950303
【裁判案由】    毒品危害防制條例
【裁判全文】
臺灣板橋地方法院刑事判決               95年度訴字第276號
公  訴  人  臺灣板橋地方法院檢察署檢察官
被      告  甲○○
                      號
上列被告因毒品危害防制條例案件，經檢察官提起公訴（94年度
核退毒偵字第2357號）及移送併案審理（95年度毒偵字第339 號
），被告於本院行準備程序中，就被訴事實為有罪之陳述，經本
院合議庭裁定由受命法官獨任進行簡式審判程序審理，並判決如
下：
    主  文
甲○○連續施用第一級毒品，累犯，處有期徒刑玖月。扣案海洛
因貳包（淨重零點肆公克、包裝重零點肆公克）沒收銷燬之；注
射針筒壹支沒收。
    事  實
一、甲○○於民國80、82年間曾有犯賭博罪及違反麻醉藥品管理
    條例案件等前科（於本案均不構成累犯）。又因違反肅清煙
    毒條例案件，經本院於86年1 月13日判處有期徒刑3 年2 月
    確定（自86年5 月16日入監執行，於89年3 月20日縮短刑期
    假釋出監，惟嗣經撤銷假釋）。復因違反麻醉藥品管理條例
    案件，經本院於86年7 月10日判處有期徒刑7 月確定；又因
    違反肅清煙毒條例案件，經本院於87年2 月11日判處有期徒
    刑3 年6 月確定；再因違反電信法案件，經本院於87年3 月
    2 日判處有期徒刑4 月確定；上開3 罪，嗣經定其應執行刑
    為有期徒刑4 年4 月確定，並與前揭撤銷假釋案件之殘刑有
    期徒刑4 年4 月合併執行，甫於94年1 月13日縮短刑期執行
    完畢（於本案構成累犯）。期間，甲○○於89年間因施用毒
    品案件，經本院以89年度毒聲字第3828號裁定送台灣台北看
    守所附設勒戒處所觀察、勒戒後，因認有繼續施用毒品之傾
    向，再經本院以89年度毒聲字第4206號裁定送台灣台北戒治
    所執行強制戒治，嗣於90年1 月16日因停止戒治，所餘期間
    付保護管束而釋放出所，並於90年7 月5 日保護管束期間期
    滿執行完畢，由臺灣板橋地方法院檢察署檢察官於90年7 月
    26日以90年度戒毒偵字第453 號為不起訴處分確定。詎甲○
    ○仍不知悔改，於上開強制戒治執行完畢釋放後5 年內，竟
    另基於施用第一級毒品海洛因之概括犯意，自94年2 月間某
    日起至94年10月26日晚上18時許止，在台北縣鶯歌鎮○○街
    12巷5 號住處及中湖街某土地公廟等地，以針筒注射之方式
    ，連續施用第一級毒品海洛因多次。嗣於94年9 月12日下午
    15時許，在台北縣鶯歌鎮○○街與東湖路口附近為警查獲，
    並在其身上扣得其所有之注射針筒1 支。又於94年10月27日
    上午9 時20分許，為警在台北縣鶯歌鎮○○街89號前查獲，
    並扣得其所有之海洛因2 包（淨重0.4 公克、包裝重0.4 公
    克）。
二、案經台北縣政府警察局三峽分局分別報請臺灣板橋地方法院
    檢察署檢察官偵查起訴及移送併案審理。
    理  由
一、上揭事實，業據被告甲○○於警詢、檢察官偵查及本院審理
    時均坦承不諱。且被告於上揭2 次為警查獲後所採集之尿液
    ，經分別送交台灣檢驗科技股份有限公司，以酵素免疫分析
    法（EIA）初 步檢驗，並以氣相層析質譜儀法（GC/MS）確
    認檢驗結果，均呈鴉片類陽性反應等情，有該公司94年9 月
    26 日 、94年11月17日濫用藥物尿液檢驗報告各1 紙附卷可
    稽。此外，復有前揭注射針筒1 支及海洛因2 包（淨重0.4
    公克、包裝重0.4 公克）扣案可資佐證，足認被告上開自白
    核與事實相符，堪予採信。又被告前於89年間因施用毒品案
    件，經本院以89年度毒聲字第3828號裁定送台灣台北看守所
    附設勒戒處所觀察、勒戒後，因認有繼續施用毒品之傾向，
    再經本院以89年度毒聲字第4206號裁定送台灣台北戒治所執
    行強制戒治，嗣於90年1 月16日因停止戒治，所餘期間付保
    護管束而釋放出所，並於90年7 月5 日保護管束期間期滿執
    行完畢，由臺灣板橋地方法院檢察署檢察官於90年7 月26日
    以90 年 度戒毒偵字第453 號為不起訴處分確定等情，有臺
    灣高等法院被告前案紀錄表、台灣板橋地方法院檢察署刑案
    資料查註紀錄表、臺灣板橋地方法院檢察署全國施用毒品案
    件紀錄表各1 份在卷可佐。是被告於經強制戒治執行完畢釋
    放後5年 內，再犯本件施用第一級毒品犯行至明。本件事證
    明確，被告犯行已堪認定，應依法論科。
二、查海洛因屬毒品危害防制條例第2 條第2 項第1 款所規定之
    第一級毒品，是核被告所為，係犯毒品危害防制條例第10條
    第1 項之施用第一級毒品罪。被告施用毒品前、後持有毒品
    之低度行為，應為施用毒品之高度行為所吸收，均不另論罪
    。又被告先後多次施用海洛因之行為，時間緊接、犯罪構成
    要件相同，顯係基於概括犯意為之，為連續犯，應依刑法第
    56條之規定論以一罪，並加重其刑。（至公訴人於起訴書上
    雖僅記載被告自94年2 月間某日起至同年9 月12日止連續施
    用海洛因之行為，惟被告其餘施用毒品之行為，業經檢察官
    移送併辦，且與起訴事實有連續犯之裁判上一罪關係，為起
    訴效力之所及，本院自應一併予以審究，附此敘明之。）再
    查，被告曾因違反肅清煙毒條例案件，經本院於86年1 月13
    日判處有期徒刑3 年2 月確定（自86年5 月16日入監執行，
    於89年3 月20日縮短刑期假釋出監，惟嗣經撤銷假釋）。復
    因違反麻醉藥品管理條例案件，經本院於86年7 月10日判處
    有期徒刑7 月確定；又因違反肅清煙毒條例案件，經本院於
    87年2 月11日判處有期徒刑3 年6 月確定；再因違反電信法
    案件，經本院於87年3 月2 日判處有期徒刑4 月確定；上開
    3 罪，嗣經定其應執行刑為有期徒刑4 年4 月確定，並與前
    揭撤銷假釋案件之殘刑有期徒刑4 年4 月合併執行，甫於94
    年1 月13日縮短刑期執行完畢等情；有臺灣高等法院被告前
    案紀錄表1 份在卷可參，其受有期徒刑之執行完畢後，5 年
    內再犯本件有期徒刑以上之罪，為累犯，應依刑法第47條之
    規定遞加重其刑。爰審酌被告前有多次施用毒品之前科，且
    曾因施用毒品，獲不起訴處分之寬典，仍不能戒除毒癮，再
    次漠視法令禁制而犯本案，顯見其自制力薄弱，惟其施用毒
    品所生之危害，實以自戕身心健康為主，兼衡被告犯罪之動
    機、目的、手段、智識程度、生活狀況及犯罪後已坦承犯行
    等一切情狀，量處如主文所示之刑，以示懲儆。
三、扣案之海洛因2 包（淨重0.4 公克、包裝重0.4 公克），因
    無法將第一級毒品海洛因自該包裝袋中析離，是不問屬於被
    告與否，均依毒品危害防制條例第18條第1 項前段之規定宣
    告沒收銷燬之。另扣案之注射針筒1 支，係被告所有供施用
    毒品所用之物，業經其供明在卷，爰依刑法第38條第1 項第
    2 款之規定宣告沒收。
據上論斷，應依刑事訴訟法第273 條之1 第1 項、第299 條第1
項前段，毒品危害防制條例第10條第1 項、第18條第1 項前段，
刑法第11條前段、第56條、第47條、第38條第1 項第2 款，判決
如主文。
本案經檢察官王聖涵到庭執行職務。
中    華    民    國    95    年    3     月    3     日
                        刑事第七庭  法  官  崔玲琦
上列正本證明與原本無異。
如不服本判決，應於判決送達後十日內向本院提出上訴狀 (應附
繕本)， 上訴於臺灣高等法院。
中    華    民    國    95    年    3     月    6     日
                                    書記官  謝秀青
附錄本案論罪科刑法條全文：
毒品危害防制條例第十條
施用第一級毒品者，處六月以上五年以下有期徒刑。
施用第二級毒品者，處三年以下有期徒刑。


司法院資訊處製作；財團法人民間司法改革基金會備份。
